【裁判字號】    90,易,1439
【裁判日期】    901205
【裁判案由】    竊盜
【裁判全文】
臺灣桃園地方法院刑事判決                          九十年度易字第一四三九號
    公  訴  人  臺灣桃園地方法院檢察署檢察官
    被      告  甲○○
右列被告因贓物案件，經檢察官提起公訴（八十九年度偵字第九三六九號），本院判
決如左：
    主      文
甲○○收受贓物，處拘役伍拾日。如易科罰金，以參佰元折算壹日。
    事      實
一、甲○○有多次竊盜被查獲之紀錄，最近一次於民國九十年五月九日，經台灣板橋
    地方法院檢察署檢察官以九十年偵字第八五七四號開始偵查在案。其明知丙○○
    （業經檢察官為不起訴處分）所持有之摩托羅拉廠牌Ｔ七二八八型、手機序號為
    00000000000000號行動電話一支，係來源不明之贓物（該行動電
    話係乙○○所有，於民國八十九年六月二十四日晚上六時許，在台北縣新莊市○○路八二九巷二三號三樓遭丙○○竊取），仍於八十九年六月二十八日晚上六時
    許，在桃園縣龜山鄉○○街三四巷四十號前，仍向丙○○收受之，而供己撥打使
    用。嗣於八十九年七月七日下午六時許，在其桃園縣龜山鄉○○街三四巷四十號
    二樓住處為警查獲。
二、案經台北縣警察局新莊分局報請台灣桃園地方法院檢察署檢察官偵查起訴。
    理      由
一、訊據被告甲○○僅坦承於前開時、地借用丙○○所交付之行動電話，惟否認犯罪
    ，辯稱：伊僅係向丙○○借用該行動電話，不知係贓物云云。然查，(一)該行動電
    話係乙○○所有而於八十九年六月二十四日晚上八時三十分許，在台北縣新莊市
    ○○路八二九巷二三號三樓其住處遭人竊取，除經被害人乙○○於警訊中詳予指
    述外，且有贓物領據一紙附卷可稽，可見本件行動電話確屬他人因侵害財產法益
    之犯罪所得之物。(二)另證人丙○○曾因竊盜案件（竊取另支行動電話），經台灣
    桃園地方法院於八時九年八月卅一日以八十九年易字第一八五四號判決有期徒刑
    三月確定在案，而丙○○竊取本件行動電話之犯行，則經台灣板橋地方法院檢察
    署檢察官以案件曾經判決確定為由，將嚴女處分不起訴在案（八十九年偵字第一
    三０八六號），此均有判決書及不起訴處分書各乙件附卷可憑。雖嚴女於偵查中
    否認竊取本件行動電話及交付被告甲○○，惟經檢察官將其送法務部調查局測謊
    ，其結果對於所稱本案手機不是其交給甲○○使用的，其從未碰觸過手機，
    均呈情緒波動反應，研判係說謊，有該局陸(三)字第九００二四五０三號鑑定通
    知書乙件供參，是本件行動電話顯係其所竊取無疑。(三)又按對於贓物罪之主觀要
    件即贓物認識，並不以行為人有直接故意即確信該物係贓物為限，縱僅具雖有預
    見，而不背其本意之間接故意亦即行為人對該物之來源存疑，並懷疑其可能為贓
    物時即足。被告甲○○迭於警局訊問偵查及本院審理中自承知悉丙○○係專闖空
    門竊取他人財物者，之前未曾見過嚴女使用該行動電話，且其時嚴女另有行動電
    話可用，未約定何時歸還及嗣後以找不到嚴女等語明確，並陳述本欲購買該行動
    電話，惟因缺錢始改借用等語。既被告對嚴女素行知之甚詳，且與交往，則衡情
    其就所收受者係贓物不可能不知，否則嚴女又豈有獨厚其可無償且無限期使用之
    理？此外，被告亦自承並未詢問嚴女該行動電話來源，可見其借用上開行動電話
    時應已有贓物之認識。從而，是被告上開辯解顯屬事後卸責之詞，難以採信，其
    犯行已足可認定。
二、核被告甲○○所為，係犯刑法第三百四十九條第一項之收受贓物罪。爰審酌被告
    犯罪之動機、目的、收受贓物之價值非高、留用期間之不長、惟已有多次竊盜被
    查獲紀錄，品行不佳，及其生活狀況、智識程度、及否認犯罪態不佳度等一切情
    狀，量處如主文所示之刑。又被告於行為後，刑法第四十一條將原「犯最重本刑
    為三年以下有期徒刑以下之刑之罪，而受六月以下有期徒刑或拘役之宣告，因身
    體、教育、職業或家庭之關係，執行顯有困難者，得以一元以上三元以下折算一
    日，易科罰金」之規定，於九十年一月四日修正為刑法第四十一條第一項前段，
    修正後之新規定為「犯最重本刑為五年以下有期徒刑以下之刑之罪，而受六個月
    以下有期徒刑或拘役之宣告，因身體、教育、職業、家庭之關係或其他正當事由
    ，執行顯有困難者，得以一元以上三元以下折算一日，易科罰金」。上開修正後
    之新規定已於九十年一月十日經總統公布，而於同年一月十二日生效施行，是被
    告行為後法律已有變更，經比較新舊法之結果，修正前後之規定對被告利益並無
    差異，故本件應依刑法第二條第一項前段之規定，適用修正後之法律諭知易科罰
    金之折算標準。
據上論斷，應依刑事訴訟法第二百九十九條第一項前段，刑法第三百四十九條第一項
、第二條第一項前段、修正後第四十一條第一項前段，罰金罰鍰提高標準條例第一條
前段、第二條，判決如主文。
本案經檢察官許炳文到庭執行職務。
中      華      民      國      九十      年    十二    月      五      日
                                臺灣桃園地方法院刑事第五庭
                                  法      官    江  德  民
右正本證明與原本無異。
如不服本判決，應於判決送達後十日內向本院提出上訴狀( 應附繕本 )，上訴於
臺灣高等法院。
                                  書  記  官    李  劍  龍
中      華      民      國      九十      年    十二    月      七      日
附論罪科刑依據之法條：
中華民國刑法第三百四十九條
收受贓物者，處三年以下有期徒刑、拘役或五百元以下罰金。
搬運、寄藏、故買贓物或為擔保者，處五年以下有期徒刑、拘役或科或併科一千元以
下罰金。
因贓物變得之財物，以贓物論。


司法院資訊處製作；財團法人民間司法改革基金會備份。
